

Lý Minh Quân

Trình Dược Viên

Ngày sinh: 19/05/1994

Giới tính: Nam

Điện thoại: 0967803443

Email: minhquan01020304@gmail.com

Địa chỉ: 625 trần xuân soạn P. Tân Hưng Q. 7

Website: https://www.facebook.com/

MUC TIÊU NGHÈ NGHIỆP

Ngắn hạn :Tích lũy được nhiều kinh nghiệm, nắm vững kiến thức chuyên môn, mở rộng các mối quan hệ và trở thành một trình dược viên xuất sắc.

Dài hạn :Thăng tiến lên vị trí cao hơn trong công ty, sự nghiệp vững vàng, trở thành Quản lý trình dược viên khu vực.

HỌC VẤN

08/2012 - 08/2017 **Đại học Võ Trường Toãn**

Chuyên ngành: Dược Sĩ Đại Học Tốt nghiệp loại Trung Bình

KINH NGHIỆM LÀM VIỆC

11/2017 - 3/2018 **AMV Group**

Trình Dược Viên

- Giới thiêu vacsin tới các trung tâm y tế,phòng khám, bệnh viện
- Giới thiệu, tư vấn sản phẩm, giải đáp các vấn đề thắc mắc của tới

người bệnh

-Tạo mối quan hệ với các bác sĩ vs dược sĩ thúc đẩy đơn hàng

08/2017 - 10/2017 Công Ty Thuốc Việt

Trình Dược Viên

-- Giới thiệu thuốc tới các Bệnh Viện(Vinmec,Trưng Vương,Thủ Đức)

vàPhòng Khám(Phước án 1,6 Nam Sài Gòn,Lao Da liễu)

- Tạo mối quan hệ với các Bác Sĩ, Dược Sĩ

HOẠT ĐỘNG

8/2013 - 08/2017 Thành viên đội văn nghệ của trường

Tình nguyện viên

Tham gia cac hoạt động của trường như đội đá banh đội văn

nghệmừng 26/3. lễ khai giảng.....

GIẢI THƯỞNG

CÁC KỸ NĂNG

Tin học văn phòng TOPCV	- Sử dụng thành thạo các công cụ Word, Excel,
Tiếng Anh	- Bằng B

SỞ THÍCH

Đọc sách báo về thể thao

- Chơi thể thao : tập gym, cầu lông,....
- Nghe nhạc.Tìm hiểu, khám phá những điều chưa biết, thích học hỏi.